【裁判字號】    92,訴,1431
【裁判日期】    920624
【裁判案由】    搶奪等
【裁判全文】
臺灣臺中地方法院刑事判決                        九十二年度訴字第一四三一號
    公  訴  人  臺灣臺中地方法院檢察署檢察官
    被      告  戊○○
                辛○○
右列被告等因搶奪等案件，經檢察官提起公訴（九十二年度偵字第九七二四號），本
院判決如左：
    主  文
戊○○共同連續意圖為自己不法之所有，而搶奪他人之動產，處有期徒刑壹年貳月。
未經扣案之機車鑰匙壹支，沒收。
辛○○共同連續意圖為自己不法之所有，而搶奪他人之動產，處有期徒刑壹年。未經
扣案之機車鑰匙壹支，沒收。
    事  實
一、戊○○與辛○○因缺錢花用，竟基於共同行竊他人機車用以搶奪他人財物之概括
    犯意聯絡，意圖為自己不法之所有，先於九十二年五月二日十五時許，在臺中縣
    龍井鄉○○○路東園巷一弄二五號前，由戊○○以其所有之機車鑰匙一支，著手
    竊取庚○○所有之車牌號碼ＢＺＩ—四六三號、引擎號碼ＲＧ０八一二０七號、
    三陽廠牌、一九九九年份、一二四ＣＣ、綠色重型機車一輛（價值約新臺幣〈下
    同〉四萬元），以作為行搶之代步工具使用，得手後，隨即於九十二年五月二日
    十六時許，在臺中縣龍井鄉○○○路東園巷三弄六號前，由戊○○騎乘前開機車
    搭載辛○○，而由辛○○下手搶奪丁○○之皮包一只，內有新臺幣（下同）一千
    三百元、國民身分證一張、學生證一張、駕照一張、國際牌ＧＤ九二型號行動電
    話一支，得手後，戊○○與辛○○即將現金平分花用一空，而其餘財物則棄置於
    不知去向，前開機車亦由戊○○棄置於臺中市○○路新朝馬黃昏廣場；翌日，戊○○與辛○○又基於承前之犯意，於九十二年五月六日十時許，在臺中市○○區
    ○○路二段二九七巷六六號前，再度由戊○○以其所有之前開機車鑰匙一支，著
    手竊取乙○○所有之車牌號碼ＮＱＲ—六二二號、引擎號碼ＲＧ０一三八四四號
    、三陽廠牌、一九九八年份、一二四ＣＣ、白色機車一輛（價值約一萬元），以
    作為行搶之代步工具使用，得手後，隨即於九十二年五月六日十一時十五分許，
    在臺中縣龍井鄉南寮巷口，由戊○○騎乘前開機車搭載辛○○，由辛○○下手搶
    奪丙○之皮包一只（價值三百九十九元），內有絲瓜一條（價值二十元）、麵線
    一包（價值二十元），得手後，戊○○、辛○○發現並無現金，即將前開絲瓜、
    麵線丟棄於臺中縣龍井鄉○○○路前空地草叢內，而將前開皮包丟棄於臺中縣龍
    井鄉○○○路二七０巷六八號廢棄工廠內；戊○○、辛○○因未搶得財物，乃基
    於承前之犯意，繼續尋找行搶對象，再於九十二年五月六日十一時二十分許，在
    臺中縣龍井鄉○○路九六之十一號前，由戊○○騎乘前開機車搭載辛○○，由辛○○下手搶奪甲○○所有之皮包一只，惟因甲○○僅抓住皮包，以致未能得手，
    而搶奪未遂；戊○○、辛○○繼續騎乘前開機車尋找行搶目標，行經臺中市西屯
    區東海大學附近，因前開機車油料耗盡，無法行駛，戊○○乃將前開機車棄置於
    臺中縣龍井鄉○○○路八七巷四號；戊○○、辛○○復基於承前之犯意，以戊○○所有之前開鑰匙一支，著手行竊己○○所有之車牌號碼ＫＶＹ—０三五號、引
    擎號碼ＦＧ四六五二三二號、三陽廠牌、一九九五年份、一二五ＣＣ、銀色機車
    一輛（價值約二萬元），以供為搶奪之代步工具使用，得手後，戊○○乃將其暫
    時棄置於臺中縣龍井鄉○○路三號前草叢內。嗣於九十二年五月七日十六時許，
    在臺中縣龍井鄉○○村○○路一二九巷十三號前，經警發現戊○○形跡可疑，上
    前盤查，戊○○主動供出與辛○○共同竊車行搶之犯罪事實，並於九十二年五月
    七日十六時三十分許，帶同警方，前往臺中市○○○路○段二０二巷十七號，查
    獲辛○○。
二、案經臺中縣警察局烏日分局報告臺灣臺中地方法院檢察署檢察官偵查起訴。
    理  由
一、訊據被告戊○○、辛○○，對於右揭時地，連續竊取被害人庚○○、乙○○、己○○所有之前開機車，用以行搶被害人丁○○、丙○之財物得手及行搶被害人甲○○之財物未遂等情，業經坦認屬實，核與被害人庚○○、丁○○、乙○○、丙○、甲○○、己○○指述情節相符，並有贓物領據四份、現場圖八份、照片十張
    、車輛車牌失竊作業—查獲車輛認可資料三份在卷可稽，被告戊○○、辛○○自
    白供述，與現有事證相符，應堪置信。本件事證已臻明確，被告戊○○、辛○○
    犯行，均堪認定。
二、被告戊○○、辛○○基於共同竊取他人機車之概括犯意聯絡，意圖為自己不法之
    所有，連續竊取被害人庚○○、乙○○、己○○所有之前開機車得手，核被告戊○○、辛○○所為，均係犯刑法第三百二十條第一項之竊盜罪。又被告戊○○、
    辛○○基於共同行搶他人財物之概括犯意聯絡，意圖為自己不法之所有，連續行
    搶被害人丁○○、丙○所有之財物得手，行搶被害人甲○○之財物未及得手，核
    其所為，係犯刑法第三百二十五條之搶奪罪。被告戊○○、辛○○就前開竊盜、
    搶奪犯行間，顯有共同之犯意聯絡及行為分擔，為共同正犯。被告戊○○、辛○○先後三次竊盜犯行及二次搶奪既遂犯行與一次搶奪未遂犯行間，均屬時間緊接
    ，手段同一，所觸犯犯罪構成要件相同之罪名，顯係基於概括犯意而反覆為之，
    均為連續犯之裁判上一罪關係，應依刑法第五十六條之規定，分別論以一罪，並
    均加重其刑。而被告戊○○、辛○○所犯前開連續竊盜罪與連續搶奪罪二者間，
    有方法結果之牽連關係，應依刑法第五十五條之規定，從一重之連續搶奪罪論處
    。按對於未發覺之罪自首而受裁判者，減輕其刑，刑法第六十二條前段定有明文
    。經查：被告戊○○於警察盤查之際，即主動供出竊盜及搶奪之犯罪事實，當時
    警方對於本案之犯罪事實並無所知，全然係透過被告戊○○之供述而獲悉，被告
    戊○○雖未明確向警察為「自首」或「願意接受裁判」之表示，然其主動向警察
    供出竊盜、搶奪之犯罪事實之行為，業已符合自首之要件，應予減輕其刑，並先
    加後減之。爰審酌被告戊○○、辛○○因缺錢花用，即起意行搶他人財物，以填
    補個人生活所需，其犯罪動機，顯然不尊重法律之規制及被害人之基本權益，又
    短時間內連續行搶他人財物，更值非議，復以利用竊取他人之機車，作為行搶之
    交通工具使用，更難憫恕，再者，被告戊○○前於九十一年間，因搶奪罪，業經
    本院判處有期徒刑一年四月確定，此有臺灣高等法院被告全國前案紀錄表一份在
    卷可稽，猶不知悔改，再度行搶，更難寬待，惟因被告戊○○符合自首之條件，
    應予減輕其刑，且被告戊○○、辛○○犯罪後坦承犯行，犯後態度良好，搶奪之
    財物多以尋獲發還被害人，行搶之財物價值非鉅，行搶時間短暫即遭查獲，危害
    程度尚屬輕微，而被告辛○○前無不良刑案紀錄，此有臺灣高等法院被告全國前
    案紀錄表一份在卷可稽，因年輕識淺，思慮未週，以致觸犯刑典等一切情狀，分
    別量處如主文所示之刑。
三、未經扣案之機車鑰匙壹支，係被告戊○○所有，供共同行竊所用之物，業據被告
    戊○○、辛○○供述屬實，既無相關事證足以證明業經滅失，爰依刑法第三十八
    條第一項第二款之規定，併予諭知沒收。
據上論斷，應依刑事訴訟法第二百九十九條第一項前段，刑法第二十八條、第五十六
條、第三百二十五條第一項、第三百二十條第一項、第五十五條、第六十二條前段、
第三十八條第一項第二款，罰金罰鍰提高標準條例第一條前段，判決如主文。
中      華      民      國      九十二      年    六    月    二十四    日
                                臺灣臺中地方法院刑事第六庭
                                        法  官  巫淑芳
右正本證明與原本無異。
如不服本判決，應於送達後十日內向本院提出上訴狀 （須附繕本） ，上訴於台灣高
法院台中分院。
                                        書記官
中      華      民      國      九十二      年    六    月    二十四    日
附錄論罪科刑法條：
刑法第三百二十五條：
 (普通搶奪罪)
意圖為自己或第三人不法之所有，而搶奪他人之動產者，處六月以上五年
以下有期徒刑。
因而致人於死者，處無期徒刑或七年以上有期徒刑，致重傷者，處三年以
上十年以下有期徒刑。
第一項之未遂犯罰之。


司法院資訊處製作；財團法人民間司法改革基金會備份。
